臺灣臺北地方法院刑事判決　　　　　　　93年度易字第1034號
公　訴　人　臺灣臺北地方法院檢察署檢察官
被　　　告　甲○○
選任辯護人　林光彥律師
　　　　　　簡炎申律師
上列被告因毀棄損壞案件，經檢察官提起公訴（93年度偵字第
3247號），本院判決如下：
    主  文
甲○○無罪。
    理  由
一、公訴意旨略以：被告甲○○及告訴人乙○○係叔姪關係，雙
    方常就位於臺北縣新店市○○段1196地號之土地使用權發生
    爭執，叔姪間相互交惡，告訴人於民國92年間在前揭土地上
　　搭建遮陽棚，並於棚內置放工具與汽車乙部俾工作時使用（
    汽車牌照已註銷），被告屢次要求移走汽車遭拒，心生不滿
    ，竟於同年6月15日某時，以工具將遮陽棚之基礎螺絲敲毀
   ，致螺絲帽無法拴上而不堪使用；復以紅色噴漆將汽車後
　  車窗玻璃塗鴉，大書：「快移走」三字，及用工具敲擊汽車
    車體板金使之凹陷數處，更將棚內之電動圓鋸機、大沙鏟、
    瓷臉盆等工具或擊毀、或摔裂後再行拋棄野外，任憑日曬雨
    淋而不堪使用，致生損害於告訴人，因認被告涉犯刑法第35
    4條第1項之毀損罪嫌。
二、按犯罪事實應依證據認定之，無證據不得認定其犯罪事實。
    又不能證明被告犯罪者，應諭知無罪之判決，刑事訴訟法第
    154條第2項、第301條第1項分別定有明文。另事實之認定，
    應憑證據，如未能發現相當證據，或證據不足以證明，自不
    能以推測或擬制之方法，為裁判基礎；又認定犯罪事實，所
    憑之證據，雖不以直接證據為限，間接證據亦包括在內，然
    無論直接或間接證據，其為訴訟上之證明，須於通常一般之
    人均不致於有所懷疑，而得確信其為真實之程度者，始得據
    之為有罪之認定，倘其證明尚未達到此一程度，而有合理性
    懷疑之存在時，即無從為有罪之認定；再告訴人之告訴，係
    以使被告受刑事訴追為目的，是其陳述是否與事實相符，仍
    應調查其他證據以資審認，此分別有最高法院40年臺上字第
    86號、76年臺上字第4986號、52年臺上字第1300號判例可資
    參照。
三、公訴人認被告涉犯上開罪嫌，主要係以告訴人之指訴、被告
    自承有在告訴人車上噴漆及將遮陽棚內之物品丟出、遮陽棚
    基礎螺絲毀損照片、汽車車體板金破壞及後車窗噴漆照片、
    遮陽棚內工具遭棄置野外照片、毀損工具清單、臺北縣新店
    市○○段1196─0000地號土地登記謄本、土地所有權狀及所
    有權人吳世益、吳阿米之同意書為其論據。訊據被告固坦承
    有在告訴人之上開汽車後車窗上噴上快移走三字，惟堅詞否
    認有何毀損之犯行，辯稱：伊並無敲毀遮陽棚之基礎螺絲，
    且告訴人之遮陽棚仍安好如初，足見該螺絲並未損壞。又告
    訴人之前揭汽車已為廢車，無法做為駕駛之用，該紅色噴漆
    不影響汽車之任何效用。汽車凹陷部分係告訴人於整理附近
    空地時不慎自行撞擊所致，並非伊所為。另遮陽棚內之工具
    亦非伊所擊毀或摔裂，應係告訴人任其風吹雨淋或自行破壞
    等語。
四、經查：告訴人雖指訴被告有前揭起訴書所載毀損之犯行，並
    提出照片為憑，惟查：
（一）告訴人指訴被告以工具將遮陽棚之基礎螺絲敲毀之部分：
      被告否認有此部分之犯行，且告訴人自承未親眼目睹係被
      告所為（見93年度偵字第3247號卷第16頁及本院94年2月
      1日審判筆錄），而告訴人所提出之螺絲毀損照片僅能證
      螺絲有遭毀壞，無法證明係被告所為。雖告訴人於本院審
      理時證稱：92年6月15日發現遮陽棚的二十幾個基礎螺絲
      被擊毀，在發生螺絲被毀之前我碰到被告到現場，我沒有
      跟他交談就直接離開，不出十幾分鐘我回來後發現螺絲壞
      掉，那地方有圍籬有上鎖，而我跟鄰居並沒有結怨，不可
      能是別人破壞的云云，惟被告否認當天曾與告訴人碰面（
      見本院卷第25頁），告訴人所述上情復查無其他證據以佐
      其說，是告訴人指訴基礎螺絲係被告所毀損云云，顯係其
      臆測之詞，尚難遽信。
（二）告訴人指訴被告以紅色噴漆在汽車後車窗玻璃上書寫「快
      移走」三字之部分：被告固坦承有此部分之行為，惟按刑
      法第345條之毀損罪，以使所毀損之物，失其全部或一部
      之效用為構成要件（最高法院47年台非字第34號判例參照
      ），告訴人汽車後車窗玻璃上以噴漆書寫之「快移走」三
      字，既可以化學溶劑除去，而回復該車窗玻璃原有之狀態
      ，則被告之噴漆行為自未損及該玻璃本身之效用，使其因
      而喪失一部或全部之效用，依上開說明，自與刑法第354
      條毀損罪之構成要件不符，不成立該罪。
（三）告訴人指訴被告以工具敲擊汽車車體板金使之凹陷數處之
      部分：查告訴人之前揭車輛車身雖有前述受損之情形，有
      告訴人提出之車身照片在卷可稽（見93年度偵字第3247號
      卷第23頁），惟被告否認有此部分之犯行，且告訴人未當
      場目擊係被告所為（見本院94年2月1日審判筆錄），又乏
      其他積極證據足以證明告訴人之指訴為真，不能認定被告
      確有此部分之犯行。
（四）告訴人指訴被告將遮陽棚內之電動圓鋸機、大沙鏟、瓷臉
      盆等工具或擊毀、或摔裂後再行拋棄野外，任憑日曬雨淋
      而不堪使用之部分：查被告於偵查中雖自承其有將告訴人
      放置於棚內之物品丟到外面（見93年度偵字3247卷第38
      頁），惟其否認有將前揭物品擊毀、摔裂或致令不堪用，
      且由告訴人所提出之遮陽棚內工具遭棄置野外之照片（見
      93年度偵字第3247卷24、25頁），並無法看出有告訴人於
      本院審理時所稱：大沙鏟被折斷，圓鋸機是從遮雨棚丟出
      去受雨淋故障，臉瓷盆是被直接敲毀之受損情形，又卷附
      之毀損工具清單（見同上卷第51頁）係告訴人所製作，不
      能以此證明該清單所載之物品確已被毀損，是告訴人之大
      沙鏟、瓷臉盆是否有遭被告以前揭方式毀損、圓鋸機有無
      因受雨淋而故障不堪使用，均有可疑，容難僅憑告訴人所
      提出之前揭照片及被告自承有將棚內物品丟出於外即逕認
      被告有將前揭電動圓鋸機、大沙鏟、瓷臉盆等物品擊毀、
      摔裂或致令不堪用之犯行。
（五）至於卷附臺北縣新店市○○段1196─0000地號土地登記謄
      本、土地所有權狀及所有權人吳世益、吳阿米之同意書係
      證明被告與告訴人共有上開土地，告訴人有經其中之共有
      人吳世益、吳阿米之同意使用前揭土地，與被告有無毀損
      之行為無涉，自不得作為認定被告有毀損犯行之證據。
五、綜上所述：本件公訴人起訴被告毀損告訴人遮陽棚之基礎螺
    絲、汽車車體板金、電動圓鋸機、大沙鏟、瓷臉盆之部分，
    因僅有告訴人片面之指訴，而無其他證據足以證明告訴人之
    指訴與事實相符，尚難認被告有此部分之犯行。又被告在告
    訴人後車窗玻璃噴漆之行為，不會使玻璃因而喪失一部或全
    部之效用，核與毀損罪之構成要件不符，不成立該罪。此外
    ，本院復查無其他積極證據足認被告有何毀損犯行，揆諸首
    揭說明，既不能證明被告犯罪，自應為無罪判決之諭知。
據上論斷，應依刑事訴訟法第301條第1項，判決如主文。
本案經檢察官方伯勳到庭執行職務
中　　華　　民　　國　　94　　年　　2　　月　　25 　　日
　　　　　　　　　刑事第五庭  審判長法  官  黃程暉
                                    法  官  高偉文
                                    法　官　李宜娟
以上正本證明與原本無異。
如不服本判決，應於判決送達後10日內，向本院提出上訴狀。
　 　　　　　　　　　　　       　　書記官　游秀珠
中　　華　　民　　國　　94　　年　　3 　　月　　2 　　日
